# 请教：“三供一业”接收方的业务处理

提问人：paulip 时间：2018-09-13 15:07:18
请教版主：A企业，央企控股，主营供热业务，目前与B公司、市政府达成三方协议，移交B公司职工家属区的供暖。B拨付给A企业移交费用 2000 万元，由A企业负责维修改造。 1 、A企业收到 2000 万，如何入账？视同补贴做递延，后继维修改造如固定资产？ 2 、A接收的设施资产，如何入账？增加资本公积？

回答人：chenyiwei
A接收的 2000 万元改造资金和设施资产，建议均计入递延收益。改造资金随着改造进程逐步增加在建工程成本，最终转入固定资产价值；设施资产自达到预定可使用状态时起计提折旧。上述递延收益应在相关资产的折旧期间内摊销，作为对运营成本的调整（或计入其他收益）。

提问人：luoqin123456 时间：2018-12-14 17:13:53
陈老师，我还想补充问一下，如果资产是改造后在移交的话，移交后资产入账价值是按移出方的账面价值列示吗？

回答人：chenyiwei
理论上应按评估值，如果不进行评估也可以接受账面价值（包含符合资本化条件的改造支出）。

提问人：查顺 时间：2018-12-14 22:44:59
陈老师 请问一下：此种“三供一业”的资产移交是属于无偿移交的，那么移交一方（央企）的账务处理中是冲减资本公积嘛？

回答人：chenyiwei
是。依次冲减未分配利润、盈余公积、资本公积。按财企[2005]62号文规定处理。

提问人：luoqin123456 时间：2018-12-16 10:26:42
还有个问题，如果是B公司与A公司签订维修改造协议，支付给A公司 2000 万改造费，改造后再移交给A公司，那A收到 2000 万按说是不是可以做收入啊，相关支出列支成本。

回答人：chenyiwei
“支付给A公司 2000 万改造费，改造后再移交给A公司”？

提问人：查顺 时间：2018-12-23 22:29:37
@chenyiwei 陈版： A电力公司 2018 年与B国有企业签订供电资产移交协议，接收B公司“两供一业”供电改造供电资产 280 万（B公司账面净值），移交后供电资产管理产权归A公司所有，负责后续的管理与维护。移交前后B公司区域均属于A公司供电范围，区别在于移交前A公司与B公司结算是B公司区域总表的电费，B公司区域内职工用电等分户用电由B公司负责抄表并收费，移交后A公司抄表到户并向职工单户收取电费。A公司账面将收到的资产按B公司账面净值确认为营业外收入并增加资产，部分同事的意见为：A公司是否接收B资产不影响其供电范围的变化，并不会因为接收此资产带来额外的收益，不满足资产定义（预期会给企业带来经济利益），故账面不确认此资产，仅在备查簿登记以方便资产管理！ 请问陈版，这样的操作可否？

回答人：chenyiwei
该观点有一定合理性。这种特殊情况确实可能不符合资产定义。